# 求助陈版主关于股份支付的问题

提问人：LF2019 时间：2021-03-16 18:01:38
求助陈版主，目前碰到两个股份支付的案例感到比较困惑，具体如下：
在下列案例 1 和 2 中假设B合伙企业是A公司持股平台
1 、A公司于 2019 年 12 月 1 日与员工签订股权激励协议，通过间接持股方式授予若干B合伙企业股份给员工，该股权激励政策无服务期或业绩条件约定，属于可立即行权的股份支付，但B合伙企业于 2020 年 2 月 1 日才设立。
请问该股份支付应该在 2020 年确认还是 2019 年确认？以及依据是什么？
2 、A公司于 2018 年 12 月 1 日与员工签订股权激励协议，约定所授予的股权由实际控制人代持，该股权激励政策无服务期或业绩条件约定，属于可立即行权的股份支付，于 2020 年 2 月 1 日设立了B合伙企业，并将员工那部分股权还原至B合伙企业。
请问该股份支付应该在 2020 年确认还是 2018 年确认？以及依据是什么？

回答人：chenyiwei
1 、立即可行权的股份支付费用应在授予日确认。该案例中的授予日是 2019 年 12 月 1 日。后续合伙企业的成立是授予过程中的一个步骤，对会计处理没有影响。
2 、同上，授予日是 2018 年 12 月 1 日（前提是代持有效，可以认可；以及后续设立持股平台仅仅是代持的平移归位，否则要考虑追加确认二次股份支付）。

提问人：LF2019 时间：2021-04-12 11:33:09
陈版，在合伙企业还未成立的情况下，员工无法通过持股平台持有标的公司的股份，即还未行权，却又在授予日直接确认了激励成本，是否相互矛盾？

回答人：chenyiwei
不矛盾，授予日是协议日，在该日公司已存在相关结算义务。